臺灣臺南地方法院刑事判決　　　　　　　 94年度易字第837號
公　訴　人　臺灣臺南地方法院檢察署檢察官
被　　　告　丁○○
上列被告因案件，經檢察官提起公訴（九十四年度偵字第一０八
一七號），被告於準備程序期日就被訴事實為有罪陳述，本院裁
定由受命法官獨任進行簡式審判程序，並判決如下：
    主  文
丁○○連續攜帶兇器竊盜，累犯，處有期徒刑玖月。
    事  實
一、丁○○前於民國（下同）九十二年間因竊盜未遂案件，經本
    院於九十二年十月七日以九十二年度易字第一０三三號刑事
    判決判處有期徒刑四月，於九十二年十月二十七日確定後，
    甫於九十三年五月二十一日執行完畢。猶不知悔改，復基於
 　 意圖為自己不法所有之概括犯意，(一)先於九十四年八月八日
    凌晨一時許，從位於台南市安平區○○○街「年年如意」建
    築工地左側通道潛入後，竊取工地內之破壞剪二支，再以所
    竊之客觀上足以對人之生命、身體、安全構成威脅，具有行
    兇危險性之破壞剪剪斷電線方式，竊取電線一大捲，得手後
    將上開電線持往信元金屬股份有限公司（下簡稱信元公司）
    變賣，換取新台幣（下同）一萬九百二十五元供己花用殆盡
    ；(二)又承繼前揭竊盜之概括犯意，於同年八月十九日凌晨一
    時許，踰越（鑽進）位於台南市○○路、健康三街「安平區
    公所」建築工地四週圍牆所設鐵門底部縫隙，潛入工地後，
    竊取二十斤之電線十一捲，得手後將部分電線之銅線取出，
    再攜往變賣信元公司變賣，換取一萬零九百二十五元供己花
    用殆盡。嗣經警於同年八月二十二日持臺灣臺南地方法院搜
    索票至丁○○位於臺南市○○區○○街六十號住處搜索，當
    場起出於上開「年年如意」建築工地所竊得破壞剪二支、於
    「安平區公所」建築工地所竊得之電線四捲、已取出銅線之
    電線外皮二批等物品。
二、案經台南市警察局第一分局報告臺灣臺南地方法院檢察署檢
    察官偵查起訴。
    理  由
一、本件被告丁○○所犯為死刑、無期徒刑或最輕本刑為三年以
    上有期徒刑以外之罪，其於準備程序中就被訴事實為有罪之
    陳述，經法官告知簡式審判程序之旨，並聽取公訴人之意見
    後，爰依刑事訴訟法第二百七十三條之一第一項規定，裁定
    由受命法官獨任進行簡式審判程序，合先敘明。
二、上揭犯罪事實，迭據被告丁○○於警詢、偵查中及本院準備
    程序與審理時坦承不諱，核與證人即「年年如意」建築工地
    主任丙○○、證人即「安平區公所」建築工地主任乙○○以
    及信元公司職員鄭勝介於警詢所指述之情節大致相符。此外
    ，尚有本院九十四年八月二十二日簽發之搜索票、搜索筆錄
    、扣押物品目錄表、贓物認領保管單、行竊地點現場草圖各
    一份、信元公司開立予被告陳盛鴻之估價單（收據）九紙、
    現場照片八幀在卷可資佐證。綜上所查，被告丁○○自白核
    與事實相符，本件事證明確，被告丁○○犯行洵堪認定。
三、論罪科刑
  (一)按攜帶兇器竊盜罪，係以行為人攜帶兇器竊盜為其加重條件
    ，此所謂兇器，其種類並無限制，凡客觀上足對人之生命、
    身體、安全構成威脅，具有危險性之兇器均屬之，且祇須行
    竊時攜帶此種具有危險性之兇器為已足，並不以攜帶之初有
    行兇之意圖為必要；又攜帶兇器竊盜，祇須行竊時，攜帶具
    有危險性之兇器為已足，本件扣案之螺絲起子雖為仙○理髮
    廳所有，並非被告所攜往，然被告既於行竊之際攜之為工具
    ，在客觀上已足對他人之生命身體構成威脅，具有危險性，
    自應成立刑法第三百二十一條第一項第三款之攜帶兇器竊盜
    罪（最高法院七十九年台上字第五二五三號、七十八年度台
    上字第四四二二號裁判要旨參照），查本件被告所持以竊盜
    之破壞剪，雖在「年年如意」工地竊取者，但該破壞剪客觀
    上係屬足以殺傷人生命、身體之器械，顯為具有危險性之兇
    器至明，又於行竊時攜之充作工具，依前開說明，自該當於
    攜帶兇器竊盜罪。次按刑法第三百二十一條第一項第二款所
    謂之「門扇」係指門戶、窗扇等阻隔出入之設備而言，而所
    謂毀越門扇牆垣，係指毀損或超越及踰越門扇牆垣而言，又
    與他人倉庫毗連，見隔牆有裂縫，遂用竹片伸入倉庫，使穀
    子流出，其用竹片伸入倉庫竊取財物，係與踰越牆垣竊盜發
    生同樣結果之行為（最高法院二十二年上字第四五四號、四
    十二年台上字第三五九號、七十三年度台上字第三三九八號
    判例要旨參照），換言之，踰越門扇之行為，不僅指翻越、
    超越等，尚包含利用門扇縫隙鑽入等事實上已使他人門扇失
    去防閑作用者，均應等同評價（褚劍鴻著，刑法分則釋論增
    訂本下冊，八十一年十一月增訂版，第一一０六頁；林山田
    著，刑法各罪論上冊，八十九年十二月第二版，第三０七頁
    參照）。準此，前開「安平區公所」建築工地外圍牆所設之
    鐵門，乃屬阻隔出入之設備，應評價為門扇，而被告由鐵門
    底部縫隙鑽入，依前開說明，即屬踰越門扇至為灼然。核被
    告丁○○前開二次竊盜行為，係犯刑法第三百二十一條第一
    項第二款、第三款之加重竊盜罪，起訴書漏未斟酌被告丁○
    ○攜帶兇器、踰越門扇竊盜，而認被告丁○○係犯同法第三
    百二十條第一項之普通竊盜罪，經公訴人於審理時當庭變更
    起訴法條，因與起訴之基本事實同一，本院自應審理，並准
    予變更起訴法條為第三百二十一條第一項第二款、第三款之
    加重竊盜罪，附此敘明。被告先後二次加重竊盜犯行，時間
    緊接，所犯均係構成要件相同之罪名，顯係基於概括犯意反
    覆為之，應依連續犯從情節較重攜帶兇器竊盜論處，並應依
    法加重其刑。
  (二)又查，被告丁○○前於九十二年間因竊盜未遂案件，經本院
    於九十二年十月七日以九十二年度易字第一０三三號刑事判
    決判處有期徒刑四月，於九十二年十月二十七日確定後，甫
    於九十三年五月二十一日執行完畢乙節，有臺灣臺南地方法
    院檢察署刑案資料查註紀錄表及臺灣高等法院被告全國前案
    紀錄表各一份在卷可按，其於五年之內再犯本件有期徒刑以
    上之罪，為累犯，依法應加重其刑，併依刑法第七十條之規
    定，遞加重其刑。
  (三)爰審酌被告丁○○有如事實欄所載之前科素行，猶不知悔改
    ，再犯本件連續加重竊盜犯行，並參酌其犯罪之動機、目的
    、手段、所生危害、智識程度、生活狀況、所竊財物價值及
    犯後坦承犯行態度尚佳等一切情狀，量處如主文所示之刑，
    以資懲儆。至扣案破壞剪二支、電線四捲、電線外皮二批等
    物，並非被告丁○○所有，爰不為沒收之諭知，附此敘明。
據上論斷，應依刑事訴訟法第二百九十九條第一項前段、第二百
七十三條之一第一項，刑法五十六條、第三百二十一條第一項第
三款、第二款、第四十七條，罰金罰鍰提高標準條例第一條前段
，判決如主文。
本案經檢察官甲○○到庭執行職務。
中　　華　　民　　國　　94　　年　　10　　月　　18　　日
　　　　　　　　　刑事第九庭    法　官  黃欣怡
以上正本證明與原本無異。
如不服本判決應於送達後十日內向本院提出上訴狀。
　　　　　　　　　　　　　　　　書記官  楊建新
中　　華　　民　　國　　94　　年　　10　　月　　19　　日
附錄法條：
中華民國刑法第321條
犯竊盜罪而有左列情形之一者，處 6 月以上、 5 年以下有期徒刑：
二  毀越門扇、牆垣或其他安全設備而犯之者。
三  攜帶兇器而犯之者。
